# 陈版，委托代销模式的商品收入确认实例咨询

提问人：jackiechen8623 时间：2018-03-27 15:31:49
背景： 1 、被审计单位从事农业产品的生产销售，其通过经销商模式对外销售； 2 、该农产品根据特殊性质，必须在 3 天内销售完毕，否则腐烂无法对外销售； 3 、其与经销商签订协议内容简述如下： 甲方：被审计单位 乙方：经销商 （ 1 ）甲方负责提供a品牌的农产品； （ 2 ）定价方式：乙方根据市场行情定价，并告知销售价格、数量、产品去向明细； （ 3 ）甲方负责提供专用销售单据（日销售统计表），乙方负责填写签字盖章； （ 4 ）甲方随时告知乙方其生产能力，乙方随时告知销售能力及甲方前 20 大客户并编制客户去向表； （ 5 ）授权：甲方授权乙方为某地区唯一经销商，合同期限内甲方不得无端取消授权； （ 6 ）乙方收入，甲方按件做为销售提成及其他费用，销售提成款每月底结算（具体金额根据销售量有调整）； 4 、实际现金流执行情况，乙方根据计算的提成从总销售款中直接扣除后打给甲方（即净额回款）； 咨询问题： 1 、何为非包销的视同买断的经销商模式； 2 、根据上述情况，甲方如何确认收入（全额还是净额）；

回答人：chenyiwei
从你说的情况看，因为乙方的收入方式是提成，而不是买卖差价，且无包销条款，很可能该农产品的滞销腐烂变质风险是甲方承担，因此甲方用总额法确认收入的可能性较大，乙方获得的提成确认为甲方的销售费用。